【裁判字號】    98,審易,83
【裁判日期】    980928
【裁判案由】    竊盜
【裁判全文】
臺灣新竹地方法院刑事判決            98年度審易字第83號
公  訴  人  臺灣新竹地方法院檢察署檢察官
被      告  乙○○
上列被告因竊盜案件，經檢察官提起公訴（98年度偵字第652號
），本院改依簡式審判程序，並判決如下：
    主  文
乙○○共同犯攜帶兇器毀越安全設備竊盜罪，累犯，處有期徒刑
捌月。扣案之斜口剪壹支，沒收之。
    事  實
一、乙○○前於民國82年間因違反肅清煙毒條例等案件，經臺
    灣臺北地方法院以82年度訴字第1933號分別判處有期徒刑3
    年4 月、5 月，應執行有期徒刑3 年6 月確定，入監執行後
    ，於84年5 月31日假釋併付保護管束出監，嗣經撤銷假釋，
    所餘殘刑1 年5 月26日；又於84年間因違反麻醉藥品管理
    條例案件，經臺灣高等法院以85年度上易字第6751號判處有
    期徒刑10月確定；於85年間因贓物等案件，經本院以86年
    度訴緝字第44號分別判處有期徒刑5 月、3 月、8 月、1 年
    10 月 確定。其中有期徒刑5 月、3 月、8 月部分，與前開
    之有期徒刑10月經本院以87年度聲字第1 號裁定更定應執
    行有期徒刑2 年確定；於89年間因違反麻醉藥品管理條例
    案件，經本院以86年度訴字第678 號判處有期徒刑5 年6 月
    確定；上開之殘刑與應執行有期徒刑2 年、有期徒刑1 年
    10月及之有期徒刑5 年6 月罪刑接續執行，於91年11月1
    日假釋付保護管束出監，然假釋期間因違反保護管束應遵守
    事項遭撤銷假釋，且上開各罪，嗣經本院以96年度聲減字第
    817 號裁定減刑，並分別更定應執行有期徒刑1 年9 月、1
    年、6 年5 月後餘有殘刑5 年18日且與本院92年度竹簡字第
    708 號判處之有期徒刑5 月經上開減刑裁定減為之有期徒刑
    2 月又15日接續執行，於96年10月1 日徒刑執行完畢出監。
二、詎其仍不知悔改，竟與蕭陽（經本院以98年度審易字第225
    號判決判處有期徒刑10月在案）共同基於意圖為自己不法所
    有之犯意聯絡，於98年1 月8 日約13時許，由蕭陽駕駛其所
    有之車號8P-1921 號（起訴書誤載為懸掛車號5287-GG 號失
    竊車牌 (北成國際聯合租賃有限公司所有，於98年1 月8日
    失竊)） 自用小客車搭載乙○○，行經新竹縣橫山鄉○○村
    ○○街61號甲○○住處前時，趁無人看守之際，由蕭陽徒手
    （起訴意旨認係持客觀上足供兇器使用之斜口剪，經公訴檢
    察官當庭更正事實如前述）敲破該屋1 樓窗戶後侵入屋內，
    竊取電漿電視1 台與數位相機一台（起訴書漏未記載），並
    運至上開自用小客車上得手。2 人離去後，因忘記電視遙控
    器尚未竊走，乃又共同基於接續竊盜之犯意連絡，驅車返回
    原處，由乙○○攜帶客觀上足供兇器使用之斜口剪1 支（起
    訴意旨認係徒手，經公訴檢察官當庭更正事實如前述）侵入
    屋內竊取上開電視之遙控器。正當乙○○竊取得手欲離去之
    際，為甲○○發現，雙方遂發生拉扯。乙○○為求脫困，遂
    讓甲○○拉下身上所穿著之咖啡色外套（內有含有國民身分
    證及健保卡之皮夾1 只、黑色手機1 支、斜口剪1 支），隨
    即上車逃逸。嗣經甲○○報案後，為警循線查獲。
三、案經新竹縣政府警察局橫山分局報告臺灣新竹地方法院檢察
    署檢察官偵查起訴。
    理  由
一、認定犯罪事實所憑之證據及理由：
（一）被告乙○○於檢察官訊問時及本院準備程序、審理中訊問
      時，均坦白承認。
（二）被害人甲○○於警詢中指述遭竊之情節。
（三）新竹縣政府警察局橫山分局扣押筆錄、新竹縣政府警察局
      橫山分局扣押物品目錄表各1件，現場及自監視器翻拍相
      片共12紙、內政部警政署刑事警察局98年2月17日刑醫字
      第0980003657號鑑驗書1件、車號8P-1921號自用小客車之
      車籍電腦資料1份，足資佐證。
      綜上事證，堪認被告自白應與事實相符，可以採信。本件
      事證已臻明確，被告竊盜犯行，均堪予認定，應依法予以
      論罪科刑。
二、論罪科刑之理由：
（一）核被告所為，係犯刑法第321條第1項第2款、第3款之加重
      竊盜罪。
（二）按行為人以單一行為接續進行，縱令在犯罪完畢以前，其
      各個舉動，已與該罪之構成要件完全相符，但在行為人主
      觀上對於各個舉動，不過為其犯罪行為之一部分者，當然
      成立一罪；又數行為於同時同地或密切接近之時地實施，
      侵害同一之法益，各行為之獨立性極為薄弱，依一般社會
      健全觀念，在時間差距上，難以強行分開，在刑法評價上
      ，以視為數個舉動之接續施行，合為包括之一行為予以評
      價，較為合理，則屬接續犯，而為包括之一罪，此分別有
      最高法院28年上字第3429號判例、86年度臺上字第3295號
      判例可資參照。惟查本案被告係於密接時間內，在同一地
      點，實施二次竊盜行為，客觀上係侵害同一被害人甲○○
      之財產法益，顯係基於同一竊盜犯意下而為，且依一般社
      會健全觀念，其各行為之獨立性極為薄弱，應認其所為屬
      接續，只論以一加重竊盜既遂罪。
（三）被告與共犯蕭陽之間就上開之罪，有犯意之聯絡及行為之
      分擔，均為共同正犯。
（四）被告有事實欄一、所載之前案紀錄，並於96年10月1日執
      行完畢出監，有臺灣新竹地方法院檢察署刑案資料查註紀
      錄表及臺灣高等法院被告前案紀錄表各1份在卷可供參考
      ，被告於受有期徒刑之執行完畢後，5年之內再犯本件有
      期徒刑以上之罪，為累犯，應依刑法第47條第1項之規定
      ，加重其刑。
（五）爰審酌被告素行不佳，竟不思勤奮努力，共同攜帶兇器行
      竊，對社會治安及民眾身家財產安全危害甚大，惟念其犯
      罪後坦承犯行，犯後態度良好等一切情狀，量處如主文所
      示之刑。
（六）至被告於犯罪時所攜帶之斜口剪1支，為被告所有、且供
      被告犯罪所用之物，爰依法為沒收之宣告。
三、適用法律：
（一）刑事訴訟法第284條之1、第299條第1項前段。
（二）刑法第28條、第321條第1項第2款、第3款、第47條第1項
      、第38條第1項第2款。
本案經檢察官黃英彥到庭執行職務。
中    華    民    國    98    年    9     月    28    日
                        刑事第九庭  法  官  魏瑞紅
以上正本證明與原本無異。
如不服本判決應於收受本判決後10日內向本院提出上訴書狀，上
訴書狀應敘述具體理由。上訴書狀未敘述上訴理由者，應於上訴
期間屆滿後20日內補提理由書狀於本院 (均須按他造當事人之人
數附繕本 )「切勿逕送上級法院」。
中    華    民    國    98    年    9     月    28    日
                                    書記官  吳月華
附錄論罪科刑法條：
中華民國刑法第321條第1項第2款、第3款：
（加重竊盜罪）犯竊盜罪而有左列情形之一者，處6 月以上、5
年以下有期徒刑：
二、毀越門扇、牆垣或其他安全設備而犯之者。
三、攜帶兇器而犯之。


司法院資訊處製作；財團法人民間司法改革基金會備份。
